【裁判字號】    92,易,3
【裁判日期】    920905
【裁判案由】    毒品危害防制條例
【裁判全文】
臺灣苗栗地方法院刑事判決                              九十二年度易字第三號
    公  訴  人  臺灣苗栗地方法院檢察署檢察官
    被      告  甲○○  男  二.
右列被告因毒品危害防制條例案件，經檢察官提起公訴（九十一年度毒偵字第九五六
號），本院判決如左：
    主  文
甲○○施用第二級毒品，累犯，處有期徒刑陸月，如易科罰金，以參佰元折算壹日。
    事  實
 一、甲○○前因施用毒品案件，先後二次經觀察、勒戒後，均認無繼續施用毒品之
     傾向，分別於民國八十九年一月二十八日及八十九年八月十八日，經臺灣苗栗
     地方法院檢察署檢察官以八十九年度毒偵字第二一○號及八十九年度毒偵緝字
     第三三五號處分不起訴確定。復因施用第二級毒品安非他命案件，經送強制戒
     治（後停止戒治交付保護管束，於九十一年十一月二日期滿，然未經撤銷），
     刑事處罰部分經臺灣高雄地方法院檢署檢察官聲請簡易判決處刑，嗣經臺灣高
     雄地方法院於九十年一月三日以八十九年雄簡字第一三一三號判處有期徒刑四
     月確定，並於同年六月六日執行完畢。詎甲○○仍不知悔改，再基於施用第二
     級毒品之犯意，於九十一年十一月一日採尿前九十六小時內之某時，在不詳地
     點，施用第二級毒品安非他命。經臺灣苗栗地方法院檢察署觀護人室於九十一
     年十一月一日採集甲○○之尿液送驗，結果呈安非他命陽性反應，而查獲上情
     。
二、案經臺灣苗栗地方法院檢察署檢察官自動檢舉後偵查起訴。
    理  由
一、訊據被告甲○○矢口否認有何施用第二級毒品安非他命之犯行，辯稱：伊已三年
    多，未曾施用安非他命等語。惟查，被告確於九十一年十一月一日因執行保護管
    束而至臺灣苗栗地方法院檢察署觀護人室接受採尿，且採尿過程合乎規定，送驗
    尿液確係採自被告乙節，業據證人即臺灣苗栗地方法院檢察署採尿員乙○○於本
    院審理時結證屬實。次查，前開自被告所採之尿液經送驗結果，確呈安非他命陽
    性反應，有詮昕科技股份有限公司出具之濫用藥物尿液檢驗報告附卷足憑，參諸
    行政院衛生署藥物食品檢驗局八十一年二月八日（八一）藥檢壹字第○○一一五
    六號函謂：常人如未施用安非他命，其尿液應驗無安非他命陽性反應，倘有施用
    者，約百分之九十於九十六小時內，自尿中排出，並驗有安非他命陽性反應（有
    該函文影本乙紙在卷足參）。被告之尿液經送檢驗結果，既呈安非他命陽性反應
    ，自足認其自採尿時回溯九十六小時以內確有施用安非他命。又被告前因施用毒
    品案件，先後二次經觀察、勒戒後，均認無繼續施用毒品之傾向，分別於八十九
    年一月二十八日及八十九年八月十八日，經臺灣苗栗地方法院檢察署檢察官以八
    十九年度毒偵字第二一○號及八十九年度毒偵緝字第三三五號處分不起訴確定；
    復因施用第二級毒品安非他命案件，經送強制戒治，刑事處罰部分經臺灣高雄地
    方法院檢署檢察官聲請簡易判決處刑，嗣經臺灣高雄地方法院於九十年一月三日
    以八十九年雄簡字第一三一三號判處有期徒刑四月確定在案，亦有該不起訴處分
    書、刑事判決及臺灣苗栗地方法院檢察署刑案資料查註紀錄表、臺灣高等法院被
    告全國前案紀錄表附卷可憑。被告復於五年內三犯以上本件施用毒品之罪，是本
    件事證明確，被告犯行洵堪認定，應予依法論科。
二、查安非他命為毒品危害防制條例第二條第二項第二款所定之第二級毒品。又犯毒
    品危害防制條例第十條之罪者，依同條例第二十條第一項規定，檢察官應先將被
    告送勒戒處所觀察、勒戒，經觀察、勒戒後而無繼續施用毒品傾向之特定情形下
    ，始得由檢察官為不起訴處分，除此情形外，被告倘有繼續施用毒品行為，仍應
    依刑事訴訟程序追訴處罰，此觀同條例第二十條第三項規定不起訴處分後五年內
    再犯或三犯以上者，不適用同條第二項得由檢察官不起訴處分之規定即明。查被
    告前因施用毒品案件，分別經為不起訴處分、聲請簡易判決處刑提起並經法院判
    刑確定在案，被告復於五年內三犯以上本件施用第二級毒品安非他命犯行，核其
    所為係違反毒品危害防制條例第十條第二項之施用第二級毒品罪。其施用毒品前
    後非法持有毒品之低度行為，應為施用之高度行為所吸收，不另論罪。又查被告
    前因施用毒品案件，經法院判處應執行有期徒刑四確定，並於九十年六月六日易
    科罰金而執行完畢，此有臺灣高等法院被告全國前案紀錄表一件存卷可考，其於
    刑之執行完畢後五年內，再犯本件法定最重本刑為有期徒刑以上之罪，為累犯，
    應依刑法第四十七條規定，加重其刑。爰審酌被告非法施用第二級毒品安非他命
    ，對個人身心戕害甚鉅，且前已因施用毒品案件，先後經觀察、勒戒及強制戒治
    ，又三犯以上本件施用毒品犯行，顯未因前所受之觀察、勒戒及強制戒治處分而
    決心改過及犯後猶內否認犯罪，態度不佳，惟因本件施用毒品之犯罪情節尚輕等
    一切情狀，量處如主文所示之刑，並諭知易科罰金之折算標準。
據上論斷，應依刑事訴訟法第二百九十九條第一項前段，毒品危害防制條例第十條第
二項，刑法第十一條、第四十七條、第四十一條第一項前段，罰金罰鍰提高標準條例
第二條，判決如主文。
本案經檢察官黃智炫到庭執行職務。
中      華      民      國    九十二    年      九      月      五      日
                                臺灣苗栗地方法院刑事第三庭
                                    法  官  林  燦  都
右正本證明與原本無異。
如不服本判決，應於送達後十日內向本院提出上訴狀(須附繕本)，上訴於臺灣高等
法院臺中分院。
                                    書記官  陳  建  分
中      華      民      國    九十二    年      九      月      五      日
附錄論罪科刑法條：
毒品危害防制條例第十條第二項：
施用第二級毒品者，處三年以上有期徒刑。


司法院資訊處製作；財團法人民間司法改革基金會備份。
